【裁判字號】    97,裁,1219
【裁判日期】    970214
【裁判案由】    地價稅
【裁判全文】
最  高  行  政  法  院  裁  定
                                     97年度裁字第01219號
上  訴  人  甲○○
被 上訴 人  臺北縣稅捐稽徵處
代  表  人  乙○○
上列當事人間地價稅事件，上訴人對於中華民國96年9月27日臺
北高等行政法院95年度訴字第738號判決，提起上訴，本院裁定
如下：
    主  文
上訴駁回。
上訴審訴訟費用由上訴人負擔。
    理  由
一、按對於高等行政法院判決之上訴，非以其違背法令為理由，
    不得為之，行政訴訟法第242條定有明文。依同法第243條第
    1項規定，判決不適用法規或適用不當者，為違背法令；而
    判決有同條第2項所列各款情形之一者，為當然違背法令。
    是當事人對於高等行政法院判決上訴，如依行政訴訟法第24
    3條第1項規定，以高等行政法院判決有不適用法規或適用不
    當為理由時，其上訴狀或理由書應有具體之指摘，並揭示該
    法規之條項或其內容；若係成文法以外之法則，應揭示該法
    則之旨趣；倘為司法院解釋或本院之判例，則應揭示該判解
    之字號或其內容。如以行政訴訟法第243條第2項所列各款情
    形為理由時，其上訴狀或理由書，應揭示合於該條項各款之
    事實。上訴狀或理由書如未依此項方法表明者，即難認為已
    對高等行政法院判決之違背法令有具體之指摘，其上訴自難
    認為合法。
二、本件上訴人所有坐落新莊市○○段頭前小段（306、306-3、
    306-4、306-5、306-6、306-9、306-10、306-11地號等8筆
    ）及興化段（375、380、381、384、385地號等5筆）等13筆
    土地（92年9月4日經臺北縣新莊地政事務所逕為分割確定為
    17筆），未依法作農業使用，被上訴人據以核定課徵90年度
    地價稅新臺幣（下同）435萬0,853元，上訴人不服，申請復
    查，未獲變更，提起訴願，亦被駁回。嗣提起行政訴訟，訴
    願決定及復查決定均遭原審法院92年度訴字第594號判決撤
    銷，被上訴人依該判決意旨，即該年度地價稅有關新莊市○
    ○段頭前小段306-3、306-5、306-6、306-9、306-11地號等
    5筆土地部分，未按公共設施保留地稅率課徵地價稅，依法
    未合，且核課稅額有誤等情，乃就該等地號等5筆土地，併
    同附件課稅明細所示上訴人所有其餘地號土地，重為復查決
    定，將90年度地價稅改課為201萬3,223元。上訴人不服，循
    序提起本件行政訴訟。案經原審駁回其訴。上訴人對於高等
    行政法院判決上訴，雖以該判決違背法令為由，惟核其上訴
    理由狀所載內容，無非重述其在原審行政訴訟起訴狀之理由
    ，或係以其一己對法律規定之誤解，任意指摘原審駁斥其主
    張之理由為不當，而未具體表明原判決所適用之法規確有如
    何違背法令之處，或有如何違背司法院解釋及本院判例，及
    有如何合於行政訴訟法第243條第2項所列各款之情形，難認
    為已對原判決之違背法令有具體之指摘。依首揭說明，其上
    訴自不合法，應予駁回。
三、據上論結，本件上訴為不合法，依行政訴訟法第249條第1項
    前段、第104條、民事訴訟法第95條、第78條，裁定如主文
    。
中    華    民    國    97    年    2     月    14    日
                    最高行政法院第二庭
                        審判長法官  高  啟  燦
                              法官  姜  仁  脩
                              法官  黃  合  文
                              法官  廖  宏  明
                              法官  楊  惠  欽
以  上  正  本  證  明  與  原  本  無  異
中    華    民    國    97    年    2     月    15    日
                              書記官  彭  秀  玲


司法院資訊處製作；財團法人民間司法改革基金會備份。
